【裁判字號】    95,軍上,48
【裁判日期】    951220
【裁判案由】    違反職役職責
【裁判全文】
臺灣高等法院刑事判決                  95年度軍上字第48號
上  訴  人
即  被  告   甲○○
上列上訴人因違反職役職責案件，不服國防部高等軍事法院95年
上訴字第079 號，中華民國95年10月16日第二審判決（起訴案號
：國防部北部地方軍事法院檢察署95年偵緝字第40號），提起上
訴，本院判決如下：
    主  文
上訴駁回。
    理  由
一、按被告不服高等軍事法院宣告有期徒刑之上訴判決者，得以
    判決違背法令為理由，向高等法院提起上訴，軍事審判法第
    181條第5項定有明文。是不服高等軍事法院有期徒刑判決而
    向高等法院提出上訴者，非以原判決違背法令為理由者不得
    為之，此為其上訴之法定要件。若上訴理由並未依據卷內訴
    訟資料，具體指摘原判決不適用何種法則或如何適用不當，
    或所指摘原判決違法情事，顯與法律規定得為第三審上訴理
    由之違法情形，不相適合者，其上訴自屬違背法律上程式，
    此觀軍事審判法第179條、刑事訴訟法第395條前段之規定自
    明。
二、原判決認定：上訴人即被告甲○○（民國95年1月5日入伍，
    義務役），係行政院海岸巡防總局北部地區巡防局第二三岸
    大隊勤務中隊二兵，前因違反職役職責案，經國防部北部地
    方軍事法院判處有期徒刑10月，緩刑2年，於95年6月12日確
    定。詎其仍不思悔悟，緣於95 年5月16日14時自單位駐地休
    假離營，應於同年月21日14時返營銷假，竟以部隊壓力太大
    及不適應部隊生活為由，意圖長期脫免職役，逾假不歸潛逃
    在外，匿居於臺北縣之友人家或公園內，賴販賣遊戲帳號及
    向友人借貸為生。迨同年6月22日13時50 分許，始於臺北縣
    新店市○○里○鄰○○路○段423之1號3 樓住處內，為板橋憲
    兵隊查獲，而違反職役責罪。經查，被告逾假離去職役之事
    實，業經被告自白，且有證人劉佳麟上尉（被告之直屬中隊
    長）到庭證稱甚詳，又觀被告離去職役已逾一個月，迄無具
    體返營計劃及行動，期間其得向匿居地附近之臺北縣軍法機
    關或軍法警察機關投案而未為之，最後係遭憲兵緝獲而非自
    行投案等情觀之，足認其有長期脫免職役之意圖，並有海岸
    巡防總局北部地區巡防局第二三岸巡大隊發布離營通報正本
    可稽，是其罪證明確足堪認定。並審酌被告前科等一切情狀
    ，因認一審量處被告有期徒刑3 年，被告以一審量刑過重為
    由所提之上訴並無理由，而駁回被告上訴經核並無不合。
三、本件上訴意旨略以：被告於部隊服役期間常犯錯，又遭同儕
    間之欺辱自尊心受挫，且害怕犯錯後遭嚴厲處分一時情急所
    為之逃避而無長期脫免職役之意圖。又因其智識程度甚低及
    年幼父母離異之不良環境成長下，導致對法律之疏離而再犯
    ，然其犯後自白犯罪且犯後態度良好云云。惟查，原判決已
    詳敘認定犯罪事實之依據及憑以認定之理由，並對被告如何
    有長期脫免職役之意圖，詳為說明認定，從形式上觀察，原
    判決並無認定事實不憑證據或理由不備等違法之情事存在，
    所處之刑亦屬適當，難指違法。況且，證據之取捨，核屬事
    實審之權限，苟其採證不違反經驗法則及論理法則，不能逕
    指為違法。本件被告之前既因同一罪名，經判決有期徒刑10
    月，緩刑2 年確定，則於逾假三十餘日猶未歸營，嗣經隊部
    長官查訪無著，通緝後始遭緝獲，自堪認定被告有上開離去
    職役之犯行，原審以一審量刑、適用法律核無不合，而駁回
    被告上訴，經核並無不合。此外，上訴人所稱之家庭因素、
    犯後態度良好云云，亦非上述合法之上訴理由，從而，上訴
    意旨未依卷證資料，具體指摘原判決如何違背法令，置原判
    決之論敘於不顧，難謂已符首揭法定上訴要件，其上訴違背
    法律程式，自應予駁回。
據上論斷，應依軍事審判法第206條第1 項，刑事訴訟法第395條
前段，判決如主文。
中    華    民    國    95    年    12    月    20    日
                  刑事第三庭    審判長法  官  許國宏
                                      法  官  許增男
                                      法  官  陳祐治
以上正本證明與原本無異。
不得上訴。
                                      書記官  蔡慧娟
中    華    民    國    95    年    12    月    21    日


司法院資訊處製作；財團法人民間司法改革基金會備份。
